【裁判字號】    98,交上易,242
【裁判日期】    980311
【裁判案由】    過失致死
【裁判全文】
臺灣高等法院臺中分院刑事判決       98年度交上易字第242號
上  訴  人
即  被  告  乙○○
選任辯護人  陳淑卿  律師
上列上訴人因過失傷害案件，不服臺灣臺中地方法院97年度交易
字第705號中華民國97年12月31日第一審判決（起訴案號：臺灣
臺中地方法院檢察署97年度偵字第23527號），提起上訴，本院
判決如下：
    主  文
上訴駁回。
乙○○緩刑參年。
    事  實及理  由
一、本案經本院審理結果，認第一審判決認事用法及量刑均無不
    當，應予維持，並引第一審判決書記載之事實、證據及理由
    。（如附件）
二、被告上訴意旨略以：伊於事故發生後，即主動向據報前往之
    警員自首，其後於98年1月6日在台中市西區調解委員會與被
    害人家屬達成和解，當場支付賠償金完畢，請求從輕量刑等
    語。
三、本院查：被告就本件車禍發生確有過失，已據原審判決論述
    甚詳。被告嗣與被害人家屬於98年1月6日在台中市西區調解
    委員會達成和解，並當場支付賠償金完畢等情，亦有調解書
    影本附卷可查。
四、原審因而適用刑事訴訟法第299條第1項前段，刑法第276條
    第1項、第62條前段，刑法施行法第1條之1之規定，並審酌
    被告於交通繁忙之市區未能小心騎車，高速行駛而肇事，其
    過失行為直接剝奪被害人之生命法益，對於被害人及其家屬
    均造成難以回復之損害，所生危害不容輕忽，又其過失之程
    度非輕，惟犯後坦認犯行，就審應訊態度良好，且被害人方
    面亦與有過失等一切情狀，量處有期徒刑8月，其認事用法
    核無違誤，參酌本罪之法定刑，有期徒刑部分為2月以上，2
    年以下，量刑亦屬允當，上訴意旨認量刑過重，尚屬無據，
    應予駁回。復查被告前未曾受有期徒刑以上刑之宣告，有台
    灣高等法院被告全國前案紀錄表表附卷可稽，本件因過失犯
    罪，犯後已與被害人達成和解，有調解書影本一紙附卷可查
    ，復據告訴人丙○○於本院審理時陳明在卷，經此教訓，當
    知所警惕，應無再犯之虞，本院認對被告所宣告之刑，以暫
    不執行為適當，爰併宣告緩刑3年。
五、據上論斷，應依刑事訴訟法第373條、第368條，刑法第74條
    第1項第1款，判決如主文。
本案經檢察官甲○○到庭執行職務。
中    華    民    國    98    年    3    月     11    日
            刑事第四庭    審判長法  官  洪   耀   宗
                                法  官  蔡 王 金  全
                                法  官  劉   登   俊
以上正本證明與原本無異。
不得上訴。
                                書記官  粘   銘   環
中    華    民    國    98    年    3     月    11    日
附件
臺灣臺中地方法院刑事判決             97年度交易字第705號
公  訴  人  臺灣臺中地方法院檢察署檢察官
被      告  乙○○  男  26歲（民國○○年○月○○日生）
                    身分證統一編號：Ｚ000000000號
                    住台中縣烏日鄉○○路○段151巷1弄10號
上列被告因過失致死案件，經檢察官提起公訴（97年度偵字第23
527號），被告就被訴事實為有罪之陳述，本院以簡式審判程序
判決如下：
    主          文
乙○○因過失致人於死，處有期徒刑捌月。
    犯罪事實及理由
一、本件犯罪事實及證據，除增列被告於本院審理時之自白為證
    據外，餘均引用檢察官起訴書之記載（如附件）。
二、核被告所為，係犯刑法第276條第1項之過失致人於死罪。被
    告肇事後，在有偵查權限之人知悉犯罪人之前，主動向據報
    前往處理之員警表明為肇事人，向警自首並接受裁判（有臺
    中市○○○道路交通事故肇事人自首情形紀錄表一紙在卷可
    稽），其對於未發覺之罪自首而接受裁判，爰依刑法第62條
    前段之規定減輕其刑。爰審酌被告於交通繁忙之市區未能小
    心騎車，高速行駛而肇事，其過失行為直接剝奪被害人之生
    命法益，對於被害人及其家屬均造成難以回復之損害，所生
    危害不容輕忽，又其過失之程度非輕，及尚未與被害人之家
    屬達成和解，惟犯後坦認犯行，就審應訊態度良好，且被害
    人方面亦與有過失等一切情狀，量處如主文所示之刑。
三、依刑事訴訟法第273條之1第1項、第299條第1項前段、第310
    條之2、第454條第2項，刑法第276條第1項、第62條前段，
    刑法施行法第1條之1，判決如主文。
中    華    民    國    97    年    12   月    31     日
                  刑事第十二庭  法  官  蔡建興
上正本證明與原本無異。
如不服本判決，應於收受送達後10日內向本院提出上訴書狀（應
敘述具體理由並附繕本）。
上訴書狀如未敘述理由，應於上訴期間屆滿後20日內補提理由書
於本院。
                                書記官  黃英寬
中    華    民    國    97    年    12    月    31    日
附錄本案論罪科刑法條全文：
刑法第276條第1項
因過失致人於死者，處2年以下有期徒刑、拘役或2千元以下罰金
。
附件：
臺灣臺中地方法院檢察署檢察官起訴書
                                     97年度偵字第23527號
    被      告  乙○○  男  26歲（民國○○年○月○○日生）
                        國民身分證統一編號：Ｚ000000000號
                        住臺中縣烏日鄉○○路○段 151巷1弄
                        10號
上列被告因過失致死案件，業經偵查終結，認應提起公訴，茲將
犯罪事實及證據並所犯法條分敘如下：
    犯罪事實
一、林炯承於民國97年9月21日上午10時許，騎乘車牌號碼971-C
    KD號重型機車，沿臺中市○○區○○路，由南向北往大墩十
    二街方向直行。於同日上午10時 9分許，林炯承騎乘上開機
    車，甫經過大墩路與大墩十一街路口，本應注意車前狀況，
    並隨時採取必要之安全措施，且機車不得行駛於內側車道。
    而依其智識、能力及依當時天候晴天、日間自然光線、路面
    乾燥無缺陷、亦無障礙物、視距良好，並無不能注意之情事
    。竟仍騎乘在大墩路內側車道上高速直行，於行經大墩路55
    2號前時，適有吳依妹騎乘車牌號碼ZTC-110號輕型機車，亦
    未遵守交通規則，在該處欲向左迴轉橫越大墩路，林炯承閃
    避不及，上開車牌號碼 971-CKD號機車之車頭，因而撞及上
    開車牌號碼 ZTC-110號機車之左後車身，致使吳依妹之人車
    倒地，受有頭部外傷及左側肋骨骨折、頭部外傷合併硬腦膜
    下出血、頭部外傷合併顱骨骨折、顱骨底部骨折及氣顱之傷
    害，經送醫急救後，於97年9月22日0時22分許，因頭部外傷
    併顱腦損傷不治死亡。林炯承於肇事後，警方據報前往其就
    醫之林新醫院處理時，當場向臺中市警察局第四分局交通分
    隊警員連健雄承認為肇事人，自首而接受裁判。
二、案經吳依妹之子丙○○告訴及本署檢察官自動檢舉偵辦。
    證據並所犯法條
一、證據清單及待證事實
┌──┬───────────┬───────────┐
│編號│證據名稱              │待證事實              │
├──┼───────────┼───────────┤
│  1 │被告林炯承於警詢及偵查│被告坦承有於前開時、地│
│    │中之供述              │，騎乘重型機車，撞及被│
│    │                      │害人吳依妹騎乘之輕型機│
│    │                      │車。                  │
├──┼───────────┼───────────┤
│  2 │現場監視畫面光碟（相驗│被告係在內側車道上高速│
│    │卷證物袋內）          │直行，因而撞及正欲迴轉│
│    │                      │之被害人。            │
├──┼───────────┼───────────┤
│  3 │道路交通事故現場圖、調│1、車禍現場情形。     │
│    │查報告表（一）、（二）│2、被告應注意、能注意 │
│    │、現場照片            │   而疏未注意之事實。 │
├──┼───────────┼───────────┤
│  4 │臺中市○○○道路交通事│被告行駛在內側車道上有│
│    │故初步分析研判表      │肇事原因。            │
├──┼───────────┼───────────┤
│  5 │臺中榮民總醫院診斷證明│被害人因本件事故而傷重│
│    │書、本署相驗屍體證明書│不治死亡。            │
│    │及驗斷書              │                      │
├──┼───────────┼───────────┤
│  6 │臺中市○○○道路交通事│被告於肇事後自首而接受│
│    │故肇事人自首情形紀錄表│裁判。                │
└──┴───────────┴───────────┘
二、核被告所為，係犯刑法第276條第1項之過失致死罪嫌。查被
    告於肇事後，自首而接受裁判，已如前述，請依刑法第62條
    前段之規定，減輕其刑。
三、依刑事訴訟法第251條第1項提起公訴。
    此    致
臺灣臺中地方法院
中    華    民    國    97    年    10    月    26    日
                              檢  察  官  洪瑞君
本件正本證明與原本無異
中    華    民    國    97    年    10    月    31    日
                              書  記  官  黃意惠


司法院資訊處製作；財團法人民間司法改革基金會備份。
